# 合并范围内收入确认的合规性

提问人：blossom1127 时间：2019-04-25 11:57:05
[请教陈版]
我们正在对 A 互联网公司进行尽职调查，A 公司有一家被控制企业 B，承接的部分推广业务涉及宣传博彩、p2p，投放在 A 公司的运营平台上推广。
由于 A公司计划香港上市，被控制企业 B的收入将来要纳入合并范围内的报表。
提问：这部分收入的确认是否存在合规性，是否违反港股上市的监管要求？

回答人：chenyiwei
这个问题首先取决于 A、B 的运营地法律法规对此类推广业务合规性的认定。如果 A、B 在中国内地运营，则会有合规性问题，具体建议咨询律师。
为了避免上市后将这部分合规性风险传导给公众，应立即停止承接此类推广业务；同时，对前期通过此类推广服务已获取的款项，是否面临被罚没的风险，能否确认收入，也需要谨慎判断。另外，应要求大股东对历史上承接此类不合规业务导致的法律风险提供兜底承诺。
审计方面，应注意遵循《中国注册会计师审计准则第 1142 号——财务报表审计中对法律法规的考虑》及其应用指南的规定，执行与法律法规事项相关的审计程序，就此类问题的财务影响及其确认、计量和列报问题获取充分、适当的审计证据。